【裁判字號】    97,上訴,226
【裁判日期】    970313
【裁判案由】    毒品危害防制條例
【裁判全文】
臺灣高等法院臺南分院刑事判決         97年度上訴字第226號
上  訴  人
即  被  告  甲○○
上列上訴人因違反毒品危害防制條例案件，不服臺灣台南地方法
院96年度訴字第1478號中華民國97年1月10日第一審判決（起訴
案號：臺灣台南地方法院檢察署96年度毒偵字第2275號），提起
上訴，本院判決如下：
    主  文
上訴駁回。
    理  由
一、按提起上訴，應以上訴書狀，敘述具體理由，提出於原審法
    院為之，刑事訴訟法第三百五十條第一項、第三百六十一條
    第二項分別定有明文。又第二審上訴書狀，應敘述「具體理
    由」，所稱具體理由，係指須就不服之判決為具體之指摘而
    言，如僅泛稱原判決，認事用法不當或採證違法、判決不公
    等，均非具體理由；又上訴理由之具體與否，係屬第二審法
    院審查範圍，不在法院命補正之列，是上訴書狀如已敘述理
    由，無論其具體與否，即無待補提理由書或命補正，法院辦
    理刑事訴訟案件應行注意事項第一六二條亦有明文。是上訴
    之法律上程式，為應以上訴書狀，就不服之判決為具體指摘
    ，並向原審法院提出，始合乎上訴法律上程式。次按第二審
    法院認為上訴有刑事訴訟法第三百六十二條前段情形者（即
    上訴不合法律上之程式），應以判決駁回之，刑事訴訟法第
    三百六十七條前段亦有明文。
二、本件上訴意旨略以：被告因家中父親重病，急需醫院長期治
    療（洗腎一星期3次），需有人照顧，家中只剩小妹一人，
    仍在讀書，就讀國小四年級，無法賺錢，更需人照顧，只靠
    被告打工賺錢，維持父親龐大醫療開銷，及小妹的學費和日
    常生活開銷。又被告已於民國97年2月4日至衛生署嘉南療養
    院接受美沙冬替代療法，宜持續治療，以避免復發。並因為
    家庭的負擔壓力沈重及刑期過長，怕給社會及家庭過多的負
    擔等情，請從輕量刑。然查：(一)本件上訴人雖已敘述上訴理
    由，但其上訴理由，僅泛稱其家庭親人之經濟狀況，及自己
    現正接受戒癮治療之情形，請本院予以從輕量刑，就原判決
    有何違法或不當，並無任何具體指摘，自難認被告上訴書狀
    ，已敘述具體理由。(二)又本件原判決審酌被告為圖一己感官
    上之享受而施用毒品，前經觀察、勒戒處分，仍未能戒除，
    足見其惡習甚深、惟此僅係對自身健康之戕害，危害社會非
    鉅、犯罪後於本院審理時坦承不諱之態度等一切情狀，從輕
    量處有期徒刑捌月，原審法院量刑已審酌刑法第五十七條各
    款所列情事，顯已予被告機會，並從輕發落，已符合罪刑相
    當之原則。茲上訴人即被告上訴意旨，僅以其家庭經濟狀況
    不佳及現正接受戒癮治療等情，執為上訴理由，而指摘原判
    決不當，其上訴理由，顯非具體，依上所述，應予駁回。爰
    依刑事訴訟法第三百七十二條規定，不經言詞辯論，逕行判
    決。
據上論斷，應依刑事訴訟法第三百六十七條前段、第三百七十二
條，判決如主文。
中    華    民    國    97    年    3     月    13    日
                  刑事第三庭    審判長法  官    陳義仲
                                      法  官    蘇清水
                                      法  官    宋明蒼
以上正本證明與原本無異。
如不服本判決，應於收受本判決後十日內向本院提出上訴書狀。
其未敘述上訴理由者並得於提起上訴後十日內向本院補提理由書
狀（均須按他造當事人之人數附繕本）「切勿逕送上級法院」。
                                      書記官    翁心欣
中    華    民    國    97    年    3     月    13    日


司法院資訊處製作；財團法人民間司法改革基金會備份。
